臺灣苗栗地方法院刑事判決　　　　　　　　　　　　　　九十年度訴字第三六號
　　公　訴　人　臺灣苗栗地方法院檢察署檢察官
　　被　　　告　甲○○
　　指定辯護人　本院公設辯護人乙○○
右列被告因偽造貨幣案件，經檢察官提起公訴（九十年度偵字第三二一六號、第三八
七六號），及移送併案審理（台灣台中地方法院檢察署九十年度偵字第一一八八九號
），本院判決如左︰
    主  文
甲○○共同連續行使偽造之通用紙幣，處有期徒刑參年陸月。
第一扣案之舊版新台幣仟元偽鈔貳拾肆張（號碼ＤＭ七二九二二二ＨＸ壹拾張、ＥＬ
五一五０六四ＡＷ玖張、ＤＳ二四七七八九ＡＹ伍張）、第二次扣案之舊版新台幣仟
元偽鈔陸張（號碼ＤＭ七二九二二二ＨＸ參張、ＥＬ五一五０六四ＡＷ貳張、ＤＳ二
四七七八九ＡＹ壹張）、第三次扣案之舊版新台幣仟元偽鈔柒拾參張（號碼ＤＭ七二
九二二二ＨＸ貳拾參張、ＤＳ二四七七八九ＡＹ貳拾柒張、ＥＬ五一五０六四ＡＷ貳
拾參張）均沒收。
    事  實
一、甲○○素行不佳，曾有下列前科：(1)民國（下同）八十四年十一月十日，因竊盜
    案件，經台灣新竹地方法院判處有期徒刑二年八月，緩刑三年，緩刑期間付保護
    管束。(2)復於八十六年五月三十日，因強盜案件，經台灣新竹地方法院判處有期
    徒刑一年八月，於八十六年六月十七日判決確定。(3)再於八十八年四月九日，因
    竊盜案件，經台灣新竹地方法院判處有期徒刑一年八月，於八十八年四月二十六
    日判決確定。嗣上述(1)竊盜案件之緩刑宣告，於八十六年九月九日被撤銷確定。
    至上述(2)、(3)兩案件，於八十八年六月八日，定應執行刑為三年三月，刑期自八
    十六年七月八日起算，於八十九年一月十三日縮短刑期假釋出獄，後因該假釋已
    被撤銷，應執行(1)、(2)、(3)三案件之殘餘徒刑二年八日，現尚在執行中。
二、甲○○猶不悔改，基於行使偽造通用紙幣之概括犯意，先於九十年六月二十日晚
    上八時許，至桃園縣楊梅鎮○○○路○段三九０巷四十五弄五十號五樓之四，以
    新台幣（下同）六千元之代價，向某不詳姓名年籍綽號「阿生」之成年男子，購
    買數目不詳之舊版新台幣千元偽鈔後，即於翌日（即二十一日）連續持向苗栗縣
    苗栗市「金祥遊樂場」及多家不詳之水果攤消費而行使之，共行使八次。嗣苗栗
    縣警察局苗栗分局南苗派出所警員，於九十年六月二十一日晚上十一時三十五分
    許，在苗栗縣苗栗市○○里○○路七二四號前，實施路檢將甲○○攔下，而在甲
    ○○身上第一次扣得舊版新台幣千元偽鈔二十四張（號碼ＤＭ七二九二二二ＨＸ
    十張、ＥＬ五一五０六四ＡＷ九張、ＤＳ二四七七八九ＡＹ五張）。苗栗縣警察
    局苗栗分局南苗派出所警員，復於九十年七月二日中午十二時十分許，在苗栗縣
    苗栗市○○里○○路七０一號前，將騎乘機車未戴安全帽之甲○○攔下，並在其
    褲子右前口袋內，再次扣得舊版新台幣千元偽鈔六張（號碼ＤＭ七二九二二二Ｈ
    Ｘ三張、ＥＬ五一五０六四ＡＷ二張、ＤＳ二四七七八九ＡＹ一張）。
三、甲○○於九十年七月二日經檢察官諭令以三萬元交保後，竟與黃子能（由台灣台
    中地方法院檢察署另行偵辦）基於行使偽造通用紙幣之犯意聯絡，並承接上開同
    一概括之犯意，於下列時、地，行使偽造通用之紙幣：(1)由黃子能駕駛一部車牌
    號碼ＣＢ─五八三二號自用小客車，搭載甲○○，於九十年七月三日下午二時五
    十分許，至台中縣大肚鄉○○路○段四一六之二號陳財福經營之「泉興五金行」
    ，黃子能在車上把風，甲○○下車持一張舊版新台幣千元偽鈔，向陳財福購買價
    值一百元之噴漆兩罐，陳財福則找真鈔九百元予甲○○，得手後迅速離開。(2)同
    日下午三時三十分許，二人再轉往台中縣大肚鄉○○路○段四七八號林陳寶珠經
    營之雜貨店，黃子能在車上把風，甲○○下車持一張舊版新台幣千元偽鈔，以同
    一手法，正向林陳寶珠購買礦泉水之際，因台中縣警察局烏日分局追分所警員已
    據報有人在行使偽鈔，適時趕到，將甲○○、黃子能二人逮捕，致其二人行使舊
    版新台幣千元偽鈔未得手，警方並在甲○○身上及泉興五金行扣得舊版新台幣千
    元偽鈔三張（號碼ＤＭ七二九二二二ＨＸ），另在黃子能所駕駛之上開自用小客
    車上面紙盒內，扣得舊版新台幣千元偽鈔柒拾張（號碼ＤＭ七二九二二二ＨＸ二
    十張、ＤＳ二四七七八九ＡＹ二十七張、ＥＬ五一五０六四ＡＷ二十三張）。
四、案經國防部北部地方軍事法院桃園分院檢察署函送及苗栗縣警察局苗栗分局報請
    台灣苗栗地方法院檢察署檢察官偵查起訴，及由台灣台中地方法院檢察署移送併
    案審理。
    理  由
一、右揭事實，迭據被告甲○○於警訊時及偵、審中供認不諱，核與另一共犯黃子能
    於警訊時及檢察官偵查中，供證如何行使偽鈔之情節大致相符，並經被害人陳財
    福、林陳寶珠於警訊時陳述明確。至第一扣案之舊版新台幣千元偽鈔二十四張（
    號碼ＤＭ七二九二二二ＨＸ十張、ＥＬ五一五０六四ＡＷ九張、ＤＳ二四七七八
    九ＡＹ五張）、第二次扣案之舊版新台幣千元偽鈔六張（號碼ＤＭ七二九二二二
    ＨＸ三張、ＥＬ五一五０六四ＡＷ二張、ＤＳ二四七七八九ＡＹ一張），由本院
    送請中央銀行發行局鑑定，經中央印製廠鑑定結果均屬偽造，因該批偽鈔均以彩
    色噴墨方式仿印，紙質與真鈔不同，安全線以壓折方式仿造，水印以灰色墨在紙
    張背面仿製，人像衣領部分以壓凸方式仿凹版油墨凸起效果，有中央銀行發行局
    九十年十一月二十七日（九０）台央發字第０三００六０六三二號函乙紙在卷足
    稽。另第三次扣案之舊版新台幣千元偽鈔七十三張（號碼ＤＭ七二九二二二ＨＸ
    二十三張、ＤＳ二四七七八九ＡＹ二十七張、ＥＬ五一五０六四ＡＷ二十三張）
    ，經台中縣警察局烏日分局送請鑑定結果，該批偽鈔均以彩色噴墨方式仿印，紙
    質與真鈔不同，水印以灰色墨在紙張背面仿製，無安全線，均屬偽鈔無訛，此亦
    有中央銀行發行局九十年七月二十六日（九０）台央發字第０三００三八九一０
    號函影本乙紙在卷足參。此外復有照片二幀在卷足資佐證，事證明確，被告犯行
    洵堪認定。
二、核被告甲○○於事實欄二、三(1)所為，均係犯刑法第一百九十六條第一項行使偽
    造之通用紙幣罪；於事實欄三(2)所為，則係犯刑法第一百九十六條第一項、第三
    項行使偽造之通用紙幣未遂罪。被告甲○○意圖供行使之用，以購買方式收集舊
    版新台幣千元偽鈔之低度行為，已為行使之高度行為所吸收，不另論罪。被告甲
    ○○先後九次行使偽鈔之既遂行為，與最後一次行使偽鈔未遂之行為，均時間緊
    接，所犯罪名之構成要件相同，顯係基於概括之犯意而為，應依連續犯之規定，
    論以行使偽造通用紙幣既遂之一罪，並依法加重其刑。被告甲○○於事實欄三所
    為之犯行，與另一共犯黃子能間，有犯意聯絡及行為分擔，應論以共同正犯。查
    被告甲○○曾於八十四年十一月十日，因竊盜案件，經台灣新竹地方法院判處有
    期徒刑二年八月，緩刑三年，緩刑期間付保護管束；復於八十六年五月三十日，
    因強盜案件，經台灣新竹地方法院判處有期徒刑一年八月，於八十六年六月十七
    日判決確定；再於八十八年四月九日，因竊盜案件，經台灣新竹地方法院判處有
    期徒刑一年八月，於八十八年四月二十六日判決確定；嗣第一次竊盜案件之緩刑
    宣告，於八十六年九月九日被撤銷確定；至強盜案件及第二次竊盜案件，則於八
    十八年六月八日，定應執行刑為三年三月，刑期自八十六年七月八日起算，於八
    十九年一月十三日縮短刑期假釋出獄，後因該假釋已被撤銷，應執行殘餘徒刑二
    年八日，現均尚在執行中，被告甲○○並未構成累犯，有台灣苗栗地方法院檢察
    署刑案資料查註紀錄表、台灣高等法院被告全國前案紀錄表、台灣高等法院檢察
    署刑案紀錄簡覆表等在卷足憑，公訴人認被告曾因強盜案件，經法院判處有期徒
    刑三年三月確定，甫於八十九年一月十三日執行完畢，五年內再犯有期徒刑以上
    之罪，請求本院依累犯之規定加重其刑，容有誤會，併此敘明。爰審酌被告甲○
    ○一再行使舊版新台幣千元偽鈔，擾亂社會金融秩序，理應重罰，惟念其犯後能
    坦白承認等一切情狀，量處如主文所示之刑，以資懲儆。
三、至第一扣案之舊版新台幣千元偽鈔二十四張（號碼ＤＭ七二九二二二ＨＸ十張、
    ＥＬ五一五０六四ＡＷ九張、ＤＳ二四七七八九ＡＹ五張）、第二次扣案之舊版
    新台幣千元偽鈔六張（號碼ＤＭ七二九二二二ＨＸ三張、ＥＬ五一五０六四ＡＷ
    二張、ＤＳ二四七七八九ＡＹ一張），第三次扣案之舊版新台幣千元偽鈔七十三
    張（號碼ＤＭ七二九二二二ＨＸ二十三張、ＤＳ二四七七八九ＡＹ二十七張、Ｅ
    Ｌ五一五０六四ＡＷ二十三張），均應依刑法第二百條之規定予以宣告沒收。
四、又台灣台中地方法院檢察署檢察官就被告甲○○於事實欄三，有連續行使舊版新
    台幣千元偽鈔之犯行，而以該署九十年度偵字第一一八八九號移送本院併辦乙節
    ，因移送併辦之犯行與起訴部分，有連續犯之裁判上一罪關係，本院自應一併予
    以審理，附此敘明。
據上論斷，應依刑事訴訟法第二百九十九條第一項前段，刑法第二十八條、第五十六
條、第一百九十六條第一項、第二百條，罰金罰鍰提高標準條例第一條前段，判決如
主文。
本案經檢察官黃志勇到庭執行職務。
中      華      民      國      九十一    年      三      月    十二    日
                              臺灣苗栗地方法院刑事第一庭
                                      法  官  柳  章  峰
右正本證明與原本無異。
如不服本判決，應於判決送達後十日內向本院提出上訴狀( 應附繕本 )，上訴於臺灣
高等法院台中分院。
                                      書記官  歐  明  秀
中      華      民      國      九十一    年      三      月    十二    日
